臺灣苗栗地方法院刑事判決　　　　　　　　　　　　　　九十年度交訴字第五五號
　　公　訴　人　臺灣苗栗地方法院檢察署檢察官
　　被　　　告　甲○○
　　　　　　　　丙○○
右列被告因過失致死等案件，經檢察官提起公訴（九十年度偵字第三二九五號、第三
八八二號），本院判決如左：
    主  文
甲○○從事業務之人，因業務上之過失致人於死，處有期徒刑陸月，如易科罰金，以
佰元折算壹日，緩刑貳年。
丙○○因過失致人於死，處有期徒刑肆月，如易科罰金以佰元折算壹日。緩刑貳年
。
    事  實
一、甲○○為金元滿交通有限公司靠行司機，日常以駕駛營業曳引車載運貨物營生，
    係以駕駛車輛為其業務之人，詎其於民國九十年五月十八日十三時四十五分許，
    駕駛車號ＮＪ─一三六號營業曳引車，沿苗栗縣三義鄉縣○○○村由
    東往西方向行駛，途經該路與苗五一線縣道交岔路口處，原應注意車前狀況，隨
    時採取必要之安全措施，且於行經無號誌交岔路口處，應減速慢行，作隨時停車
    之準備，而依事發當時天候晴、日間自然光線、道路無缺陷亦無障礙物、視距良
    好等情，顯亦無不能注意情事，竟疏未注意前方交岔路口處橫越道路車輛動態，
    猶以幾近時速七十公里之高速穿越上開交岔路口，斯時，適有丙○○駕駛車號Ｘ
    六─０二０一號自用小客車，沿苗五一線縣道由北往南行抵上開路口，雖曾停車
    察看，惟亦疏未注意交岔路口處車輛動態，貿然啟動車輛穿越上開交岔路口，遂
    遭甲○○所駕駛之曳引車撞及，致丙○○車載乘員劉藍阿錫因胸腔內出血送醫不
    治死亡，另使丙○○車載乘員趙詹秀英受有多處肋骨骨折合併連枷胸、左側血胸
    合併呼吸衰竭及鎖骨骨折等傷害，而丙○○亦因之受有胸部挫傷合併左側肋骨骨
    折及血胸等傷害。（丙○○車載乘員徐劉菊、徐情能傷害部分，均陳明不予告訴
    記明在卷，甲○○受傷部分，業據丙○○當庭撤回告訴）
二、案經劉藍阿錫之子女辛○○、丁○○、己○○、戊○○、庚○○訴請及丙○○與
    趙詹秀英之夫乙○○訴由苗栗縣警察局苗栗分局報請臺灣苗栗地方法院檢察署檢
    察官據報相驗後自動檢舉偵查起訴。
    理  由
一、右揭事實，業據被告甲○○、丙○○二人於偵查及本院審理中坦承不諱，互核被
    告二人所供情節、證人徐劉菊、徐情能證述事發經過情節，均屬相符，並有苗栗
    縣警察局道路交通事故調查報告表、（其中被告甲○○所駕駛之車輛於事故現場
    遺留煞車痕長達二九‧五公尺，參照交通部頒一般公路汽車煞車距離、行車速度
    對照表，故其於事發時車速應以幾近時速七十公里）、現場及肇事車輛相片十二
    幀及被害人趙詹秀英、告訴人丙○○診斷證明書等在卷可參，又被害人劉藍阿錫
    確係因本件車禍死亡，業經臺灣苗栗地方法院檢察署檢察官督同檢驗員到場相驗
    屬實，製有勘驗筆錄、驗斷書、相驗屍體証明書附卷足憑。按車輛行駛時，駕駛
    人應注意車前狀況，隨時採取必要之安全措施；且行車速度，應依標誌之規定，
    於行經彎道或無號誌之交岔路口時，應減速慢行，作隨時停車之準備。道路交通
    安全規則第九十四條第三項、第九十三條第一項定有明文，被告甲○○、丙○○
    二人駕車自應注意上述道路交通安全規定，竟疏未注意上開規定以致肇事，致劉
    藍阿錫死亡，趙詹秀英受有多處肋骨骨折合併連枷胸、左側血胸合併呼吸衰竭及
    鎖骨骨折等傷害，被告二人有過失甚為顯然，且被告二人之過失行為與被害人之
    死亡、傷害間有相當因果關係，不足採信，事証明確，被告二人犯行應堪認定。
二、核被告甲○○所為係犯刑法第二百七十六條第二項之業務過失致死罪、第二百八
    十四條第二項之業務過失傷害罪。被告丙○○犯有刑法第二百七十六條第一項之
    過失致死罪、第二百八十四條第一項之過失傷害罪。被告二人所犯上開二罪有想
    像競合犯關係，應分別從一重之刑法第二百七十六條第一項、第二項處斷。又公
    訴人起訴論及被告甲○○業務過失傷害丙○○部分，業經被告丙○○當庭撤回告
    訴，惟與起訴部分有裁判上一罪關係，爰不另為不受理之諭知，併此明。爰審
    酌被告二人違反規定之情節輕重、於事故發生後隨即與部分受害人家屬達成和解
    並給付賠償，有和解書影本在卷可稽，態度良好，被告二人素行尚佳等一切情狀
    ，分別量處如主文所示之刑，並均諭知易科罰金之折算標準，以資懲儆。末查被
    告二人未曾受有期徒刑以上刑之宣告，有台灣高等法院被告全國前案紀錄表及台
    灣苗栗地方法院檢察署刑案資料查註紀錄表附卷可稽，其所犯並非危害社會治安
    之犯罪，經此偵審、科刑教訓，應知警惕，而無再犯之虞，暫無與社會隔離之必
    要，本院因認對被告二人所宣告之有期徒刑，以暫不執行為適當，一併宣告緩刑
    二年，以啟自新。
三、據上論斷，應依刑事訴訟法第二百九十九條第一項，刑法第二百七十六條第一項
    、第二項、第二百八十四條第一項、第二項、第五十五條、第四十一條第一項前
    段、第七十四條第一款，罰金罰鍰提高標準條例第一條前段、第二條，判決如主
    文。
本案經檢察官呂曾達到庭執行職務。
中      華      民      國    九十一    年      一      月    二十二    日
                                臺灣苗栗地方法院刑事庭
                                    法  官  姚  銘  鴻
右正本證明與原本無異。
如不服本判決，應於判決送達後十日內向本院提出上訴狀( 應附繕本 )，上訴於臺灣
高等法院台中分院。
                                    書記官  劉  秋  雯
中      華      民      國    九十一    年      一      月    二十二    日
附錄本判決論罪科刑法條：
刑法第二百七十六條第一項：
一、因過失致人於死者，處二年以下有期徒刑、拘役或二千元以下罰金。
